# 求助陈版及各位大神一个融资租赁的问题，谢谢

提问人：chenyiwei 时间：2017-12-30 07:11:53
风险金在 3 年后能否收回，或者冲抵最后几个月的租金和名义购买价款？你对第三年现金流的计算没有考虑风险金的回收或冲抵问题？另外，这个案例的增值税你也没有考虑？

回答人：chenyiwei
风险金在 3 年后能否收回，或者冲抵最后几个月的租金和名义购买价款？你对第三年现金流的计算没有考虑风险金的回收或冲抵问题？另外，这个案例的增值税你也没有考虑？